【裁判字號】    95,交抗,904
【裁判日期】    951226
【裁判案由】    聲明異議
【裁判全文】
臺灣高等法院臺中分院刑事裁定         95年度交抗字第904號
抗  告  人
即受處分人  甲○○
上列抗告人因違反道路交通管理處罰條例案件，不服臺灣台中地
方法院，中華民國95年11月13日所為裁定（95年度交聲字第1040
號），提起抗告，本院裁定如下：
    主  文
抗告駁回。
    理  由
一、抗告意旨略以：經查閱處分機關所傳真的法規指出，道路交
    通案件處理辦法第三章第13條（聲明異議之程序）及法院訴
    訟當事人在途期間標準第4條第1項第2 款規定，本人實屬適
    用且應可扣除在途期間，若由送翌日起算（ 95年9月20日）
    15天且加上95年10月9日及10月10日2天，和在途期間3 天，
    異議時間應到95年10月13日後才算逾期云云。
二、原審裁定略以：本件受處分人籍設臺中市○區○○○街 114
    號，業據受處分人於聲明異議狀住所地址欄載明無訛，而裁
    決機關於95年9 月19日送達上開裁決書之原送達址雖為臺中
    市○區○○○街114 號，惟送達處所欄載明改送臺中市○○
    路209 號，同日並由其受雇人代為收受送達，有交通部公路
    總局臺中區○○○○○道路交通管理事件中監違字第裁60-G
    P0000000 號裁決書影本及送達證書影本各1紙附卷可稽。是
    本件交通違規事件20日聲明異議期間，應自送達翌日之95年
    9 月20日起算，因受處分人居住於本院轄區臺中市，毋庸扣
    除在途期間，應於95年10月9日屆滿，雖該95年10月9日乃彈
    性放假日、10月10日復為國定假日，依法應予以順延2 日，
    惟受處分人仍應於95年10月11日提出異議，詎受處分人竟遲
    至95年10月13日始具狀向原處分機關聲明異議，亦有原處分
    機關收文章所蓋之日期在卷可憑，則異議人為本件聲明異議
    ，已逾法定異議期間，應予駁回等語。
三、經查：本件裁決書既於 95年9月19日合法送達，已如前述，
    抗告人如對原處分機關前開裁決不服欲提起異議，依照上述
    說明，其20日之異議期間應自 95年9月20日（即合法送達裁
    決書之翌日）起至 95年10月9日止；另抗告人之住所係位於
    臺中市，非居住於處罰機關即交通部公路總局臺中區監理所
    所在之臺中縣大肚鄉，但居住於本院之管轄區域內，依法院
    訴訟當事人在途期間標準第4條之規定，應依同標準第2條第
    1款扣除在途期間3日。是抗告人至遲應於95年10月12日向原
    處分機關提出聲明異議狀，方屬合法，然抗告人竟遲至95年
    10月13日始向原處分機關提出聲明異議狀，有原處分機關收
    文章所蓋之日期在卷可憑，顯見本件抗告人之聲明異議，於
    加計在途期間後，顯已逾期。原審法院認抗告人居住於原審
    轄區臺中市，毋庸扣除在途期間，雖難稱妥適，惟加計在途
    期間3 日後，抗告人聲明異議仍逾法定異議期間，是本件抗
    告為無理由，應予駁回。
四、據上論結，應依道路交通案件處理辦法第26條，刑事訴訟
    法第412條，裁定如主文。
中    華    民    國    95    年    12    月    26    日
               交通法庭  審判長法  官  李  文  雄
                               法  官  邱  顯  祥
                               法  官  劉  連  星
上列正本證明與原本無異。
不得再抗告。
                               書記官  陳  秀  真
中    華    民    國    95    年    12    月    27    日
                                                      Ｆ


司法院資訊處製作；財團法人民間司法改革基金會備份。
